臺灣高雄地方法院民事裁定
111年度聲字第164號
聲  請  人  李精三  住○○市○○區○○路○段00號
相  對  人  高雄市政府

法定代理人  陳其邁
當事人間聲請停止執行事件，本院裁定如下：
    主  文
聲請人供擔保新臺幣800萬元後，本院111年度司執字第54319號
拆屋還地執行事件之強制執行程序，於本院111年度補字第931號
債務人異議之訴事件（含其後改分之訴訟事件）判決確定、和解
或撤回起訴前，應暫予停止。
    理  由
一、聲請意旨略以：相對人以本院106年度重訴字第277號民事判
    決（下稱系爭判決）經最高法院110年度台上字第1415號裁
    定（下稱系爭裁定）上訴駁回確定，即持系爭判決聲請強制
    執行，請求聲請人應將占有高雄市○○區○○段00○00○00○00地
    號土地之地上物拆除（地上物占有之土地部分，下稱系爭土
    地），並命聲請人應給付不當得利，惟系爭裁定並未審聲請
    人聲請訴訟救助，顯有違背法令；又因聲請人對於系爭土地
    應有地上權；復聲請人已解除部分系爭土地之占有，而有消
    滅原告請求之事實發生，為免繼續執行，造成聲請人難以回
    復之損害，依強制執行法第18條規定，聲請裁定停止系爭執
    行事件之強制執行程序，並請酌以系爭判決之不公，減輕聲
    請人供擔保之責等語。
二、按有回復原狀之聲請，或提起再審或異議之訴，或對於和解
    為繼續審判之請求，或提起宣告調解無效之訴、撤銷調解之
    訴，或對於許可強制執行之裁定提起抗告時，法院因必要情
    形，或依聲請定相當並確實之擔保，得為停止強制執行之裁
    定，強制執行法第18條第2項定有明文。經查，本件聲請人
    以其向本院提債務人異議之訴為理由，聲請裁定停止111年
    度司執字第54319號執行事件（下稱系爭執行）之強制執行
    ，經調取該執行卷宗及111年度補字第931號（並同時聲請訴
    訟救助）卷宗，聲請人確已提起債務人異議之訴，依前開規
    定，認為聲請人之聲請為有理由，應予准許。
三、又按法院依強制執行法第18條第2項定擔保金額，而為准許
    停止強制執行之裁定者，該項擔保係備供債權人因停止執行
    所受損害之賠償，其數額應依標的物停止執行後，債權人未
    能即時受償或利用該標的所受之損害額，或因另供擔保強制
    執行所受之損害額定之，非以標的物之價值或其債權額為依
    據。經查：
１、本件相對人持系爭判決為執行名義，就「聲請人應將坐落於
    高雄市○○區○○段00○00○00○00地號土地上之如附圖所示編號A
    1、編號A2、編號A3、編號A4、編號A5部分（即系爭土地）
    之地上物及圍牆拆除，並返還土地予相對人」（下稱聲明1)
    、「聲請人應給付原告新臺幣（下同）1,014,188元及自民
    國106年9月23日起至清償日止，按週年利率百分之5計算之
    利息，暨自民國106年1月1日起至返還第1項所示土地之日止
    ，按月給付原告167,645元」(聲明2）聲請本院強制執行，
    經本院查閱系爭執行卷宗屬實。其聲請就聲明1為拆除之執
    行，就聲明2僅聲請換發債權憑證，是該強制執行程序如予
    以停止，是相對人因停止執行所可能受有之損害，應僅為使
    用系爭土地之利益。
２、次查，本院111年度補字第931號債務人異議之訴事件訴訟標
    的金額逾150萬元，為得上訴第三審之案件，並參考各級法
    院辦案期限實施要點第2條規定，民事第一審、第二審、第
    三審案件辦案期限分別為1年4月、2年、1年，共計4年4月，
    並考量訴訟難易，訴訟期間應可評估約4年。相對人因停止
    執行所受損害即使用系爭土地之利益，依系爭判決認定，聲
    請人因使用系爭土地，每月受有167,645元之利益，並因而
    造成相對人之損害，故應得以此基準作為相對人不能使用系
    爭土地利益之標準，經計算結果為8,046,960元（167,645×1
    2×4＝8,046,960），故定本件供擔保金額為800萬元。
四、依強制執行法第18條第2 項，裁定如主文。
中　　華　　民　　國　　111 　年　　9 　　月　　28　　日
                  民事第二庭  法  官  鄭  瑋
以上正本係照原本作成。
如對本裁定抗告須於裁定送達後10日內向本院提出抗告狀，並繳
納裁判費新台幣1,000元。
中　　華　　民　　國　　111 　年　　9 　　月　　28　　日
                              書記官  李佩穎